【裁判字號】    97,易,1592
【裁判日期】    971008
【裁判案由】    竊盜
【裁判全文】
臺灣士林地方法院刑事判決              97年度易字第1592號
公  訴  人  臺灣士林地方法院檢察署檢察官
被      告  乙○○
上列被告因竊盜案件，經檢察官提起公訴（97年度偵字第9925號
），本院判決如下：
    主    文
乙○○攜帶兇器踰越牆垣竊盜，處有期徒刑壹年。扣案之螺絲起
子參支、活動扳手貳支及六角板手、剪刀、鋸片各壹支均沒收。
    犯罪事實
一、乙○○前有多次竊盜前科，民國95年間又因竊盜案件經本院
    以95年度易字第36號判決拘役50日確定（未構成累犯）。詎
    仍不知悔改，又另基於為自己不法所有，於97年7 月23日下
    午5 時30分日落前，攜其所有，客觀上足以傷害人之生命、
    身體，可供作為兇器使用之螺絲起子3支、活動扳手2支及六
    角板手、剪刀、鋸片各1支，翻越臺北市○○區○○路 9之1
    號之圍牆而侵入圍牆內屬於甲○○所承租使用之私人土地（
    無故侵入建築物部分未據告訴），以其所持有之上開工具剪
    斷而竊取屋主甲○○所有作為其圍牆內倉庫照明設備使用之
    電線一綑，得手後翻牆而出欲離去時，為據報趕往現場查處
    之警員陳勇伸當場查獲，並扣得上開電線一綑（已由甲○○
    領回）、螺絲起子3 支、活動扳手2 支及六角扳手、剪刀、
    鋸片各1 支。
二、案經臺北市政府警察局北投分局報告臺灣士林地方法院檢察
    署檢察官偵查起訴。
    理  由
一、訊據被告乙○○於本院審理中對於在上開時間、地點為員警
    陳勇伸查獲，並扣得電線一綑、螺絲起子3支、活動扳手2支
    及六角扳手、剪刀、鋸片各 1支等情，雖不否認，然矢口否
    認有何加重竊盜犯行，辯稱；伊並沒有進入圍牆內，扣得之
    電線也不是在圍牆內竊取，而係伊平日作資源回收時在路邊
    撿拾的云云。
二、經查：
  (一)臺北市○○區○○路 9之1號內有倉庫1間，係證人甲○○所
    承租用以堆放物品之處，97年7月23日下午5時30分案發後，
    甲○○接獲員警通知而返回該處查看，發現倉庫外用以提供
    倉庫內照明設備之用的電線已經被剪斷，而扣案之電線一綑
    即為其所有，並立據表明領回之意，但因該電線已無用途，
    遂委請員警代為丟棄等情，業據證人甲○○於偵查及本院審
    理中詳述在卷（見偵查卷第46頁、本院97年9 月26日審判筆
    錄第3 、4 頁），並有贓物認領保管單、現場及扣案物照片
    等在卷可稽（見偵查卷第23、26、27頁），是證人甲○○所
    有前開倉庫外之電線確實遭剪斷後竊取。
  (二)而被告於警詢中坦承侵入圍牆內剪斷電線而竊取之，於第一
    次偵查中則供述有侵入圍牆內撿拾電線，其後於第二次偵查
    及本院審理時，則翻異前詞，辯稱從未進入圍牆內，扣案電
    線也不是證人甲○○的，是在路邊撿到的云云。惟被告對於
    伊於警詢中所為之供述已確認確實為伊本人所述，並未遭員
    警施以任何不當之手段（見本院97年9月4日準備程序筆錄第
    2頁、97年9月26日審判筆錄第 8頁），參以被告於警詢、第
    一次偵查中之供述：伊有翻牆進入臺北市○○區○○路9之1
    號乙節（見偵查卷第13、34頁），及於本院準備程序中對於
    證人甲○○證詞表示意見時所稱：「電線是我帶進去的」等
    語（見本院97年9月4日準備程序筆錄第 3頁），被告均坦承
    翻牆進入證人甲○○所使用之前開處所內之情節，復參酌證
    人即臺北市政府警察局北投分局長安派出所員警陳勇伸所證
    ：97年7月23日下午5時30分左右，其騎乘警用機車執行巡邏
    勤務，在上開案發現場前面路口等紅燈時，有一位老婦人上
    前向其表明上開地點有小偷，其遂迅速前往該處，到達時正
    發現被告肩背著手提袋，兩手拿著麻布袋，正準備從上開地
    址圍牆上跳下來，經其表明身分後，要求被告將手中物品提
    供其檢查，發現手提袋內有扣案之工具 1批，麻布袋中則裝
    著電線，經其現場詢問時，被告表示電線是在圍牆內撿的，
    之後聯絡巡邏車將被告帶回警局製作筆錄時，被告又改稱是
    在圍牆內剪的，但從來未曾提及電線是在路邊撿拾的等情，
    與前開證人甲○○所述倉庫外之電線已遭人剪斷等情，本院
    認被告於警詢中自白翻牆進入上開處所後，剪斷該處之電線
    而竊取之乙節，應與事實相符，得採為認定事實之證據，被
    告於第二次偵查中及本院審理中再翻異前詞，辯稱從未曾進
    入該處、扣案電線是路邊撿來的云云，顯屬卸責之詞，委無
    可採。
  (三)綜上所述，被告嗣後所為之辯解均非可採，應以其於警詢中
    自白翻越圍牆剪斷電線犯行較為可採。本件事證明確，被告
    犯行已堪認定，應依法論科。
二、按刑法第321條第1項第 3款所稱「兇器」，其種類並無限制
    ，凡客觀上足以對人之生命、身體、安全構成威脅，具有危
    險性之兇器均屬之，且祗須行竊時攜帶此種具有危險性之兇
    器已足，並不以攜帶之初有行兇之意圖為必要，有最高法院
    79年台上字第5253號判例意旨可資參照。查被告持以竊盜之
    螺絲起子3 支、活動扳手2 支及六角扳手、剪刀、鋸片各 1
    支均為金屬製造，質地堅硬，為被告所不否認（見本院97年
    9 月26日審判筆錄第9 頁），並有前開扣案物照片可參，在
    客觀上顯對人之生命、身體、安全構成威脅，屬刑法第 321
    條第1 項第3 款所稱之兇器。是核被告所為係犯刑法第 321
    條第1 項第2 款、第3 款加重竊盜罪。爰審酌被告前曾因案
    經判決執行，有臺灣高等法院被告前案紀錄表可稽，雖未構
    成累犯，然難謂其素行端正，犯罪後未坦承犯行，亦未與被
    害人達成和解，所竊得之物價值雖非甚鉅，然其行為影響證
    人甲○○之生活與不便，與其犯罪之動機、手段、目的等一
    切情狀，量處如主文所示之刑。扣案螺絲起子3 支、活動扳
    手2 支及六角扳手、剪刀、鋸片各1 支為被告所有，業據被
    告供述在卷，並經本院認定係供本件犯罪所用之物，應依刑
    法第38條第1 項第2 款規定宣告沒收。
據上論斷，應依刑事訴訟法第284條之1、第299條第1項前段，刑
法第321 條第1 項第2 款、第3 款、第38條第1 項第2 款，判決
如主文。
本案經檢察官蔡啟文到庭執行職務
中    華    民    國    97    年    10    月     8    日
                  刑事第七庭  法  官  黎惠萍
以上正本證明與原本無異。
如不服本判決，應於收受送達後10日內向本院提出上訴書狀，其
未敘述上訴理由者，應於上訴期間屆滿後20日內向本院補提理由
書狀（均須按他造當事人之人數附繕本）。
                              書記官  夏珍珍
中    華    民    國    97    年    10    月     8    日
附錄本案論罪科刑法條全文
中華民國刑法第321條
（加重竊盜罪）
犯竊盜罪而有左列情形之一者，處6月以上、5年以下有期徒刑：
一於夜間侵入住宅或有人居住之建築物、船艦或隱匿其內而犯之
  者。
二毀越門扇、牆垣或其他安全設備而犯之者。
三攜帶兇器而犯之者。
四結夥三人以上而犯之者。
五乘火災、水災或其他災害之際而犯之者。
六在車站或埠頭而犯之者。
前項之未遂犯罰之。


司法院資訊處製作；財團法人民間司法改革基金會備份。
